【裁判字號】    97,裁,4529
【裁判日期】    970918
【裁判案由】    重測
【裁判全文】
最  高  行  政  法  院  裁  定
                                      97年度裁字第4529號
聲  請  人  甲○○
上列聲請人因與相對人臺南縣政府間重測事件，聲請人對於中華
民國97年6月20日本院97年度裁字第3259號裁定，聲請再審，本
院裁定如下︰
    主  文
再審之聲請駁回。
再審訴訟費用由聲請人負擔。
    理  由
一、按當事人對於本院所為裁定聲請再審，必須原裁定有行政訴
    訟法第283條準用同法第273條規定之情形者，始得為之。而
    行政訴訟法第273條第1項第13款及第14款所謂「發見未經斟
    酌之證物或得使用該證物（如經斟酌可受較有利益之裁判）
    」及「漏未斟酌足以影響於判決之重要證物」，於本件應係
    指足以證明其前聲請再審為合法之證物而言。
二、本件聲請人主張本院97年度裁字第3259號確定裁定有行政訴
    訟法第273條第1項第13款及第14款所定之再審事由，對之聲
    請再審，其聲請意旨略謂：本件地政機關當年未依聲請人協
    助指界時，以民國（下同）18年所建之房屋之滴水線作為指
    界線，辦理地籍圖重測，自有行政疏失，聲請人請求為正確
    之重測、複丈及調處，自非無據。詎原確定裁定未調查審酌
    此足以影響聲請人應否受較有利之裁判之重要證據，自非允
    洽，聲請人自得據以聲請再審。又聲請人前於高雄高等行政
    法院95年度再字第13號乙案中，提出臺南縣佳里地政事務所
    53年6月黃登順之鑑定書，此乃攸關聲請人之土地經地籍圖
    重測後，其面積是否正確？與相鄰土地會否發生無謂之糾葛
    ？聲請人應否受較有利之裁判？詎原確定裁定漏未詳酌此重
    要證據，聲請人自得據以聲請再審。另相對人於88年9月28
    日召開之地籍重測協調會有瑕疵；且就系爭土地，當初何以
    不依地籍調查表辦理？又對於當時紛爭中之土地，未依土地
    法執行要點第15條規定，暫停受理土地之分割，卻核准土地
    紛爭之他造分割土地？凡此經發現之新事實及相關證物，皆
    屬攸關聲請人應否受較有利之裁判之重要證據，既未經原審
    法院斟酌使用，自亦該當行政訴訟法第273條第1項第13款所
    定之再審事由。而揆諸土地登記謄本及建物登記謄本之記載
    ，其中1088-2地號土地原面積，核與其分割後3筆土地之總
    面積相差負0.0563公頃，另有在土地分割完成之1年多以前
    即已蓋建完成樓房者，足證當年施測機關（單位）實施土地
    重測之過程中，存有許多問題，其重測結果，自難昭公信。
    綜上，本件有行政訴訟法第273條第1項第13款及第14款所定
    之再審事由等語。惟核其所謂「發見未經斟酌之證物或得使
    用該證物（如經斟酌可受較有利益之裁判）」及「漏未斟酌
    足以影響於判決之重要證物」，皆屬相對人之重測有無違法
    之證物，而並非關於聲請人前聲請再審是否合法之具體指摘
    ，揆諸上揭說明，要難謂為聲請人發見未經斟酌之證物或得
    使用該證物（如經斟酌可受較有利益之裁判）、暨原確定裁
    定漏未斟酌足以影響於裁定之重要證物，而據為聲請再審之
    理由。是聲請人再審之聲請，顯無再審理由，應予駁回。
三、據上論結，本件聲請為無理由。依行政訴訟法第283條、第
    278條第2項、第104條、民事訴訟法第95條、第78條，裁定
    如主文。
中    華    民    國    97    年    9     月    18    日
                    最高行政法院第五庭
                        審判長法官  劉  鑫  楨
                              法官  帥  嘉  寶
                              法官  黃  淑  玲
                              法官  吳  慧  娟
                              法官  曹  瑞  卿
以  上  正  本  證  明  與  原  本  無  異
中    華    民    國    97    年    9     月    18    日
                              書記官  張  雅  琴


司法院資訊處製作；財團法人民間司法改革基金會備份。
